# 求助：子企业公司制改建，母公司的账务处理？O(∩_∩)O谢谢

提问人：liubin988513 时间：2013-08-26 16:37:14
准则讲解是说调整所有者权益的，一般是计入资本公积。出售我理解不需要考虑，因为视为改制日并入合并报表了

回答人：chenyiwei
母公司处置该子公司并丧失控制权时，个人理解应将这部分当初评估增值调整长投成本的资本公积直接转入未分配利润（不通过利润表），类似于IFRS下对固定资产重估值准备在相关固定资产处置时的处理。